# 外资企业转为内资企业，外方投资时由于汇率变动产生的投资差额应如何处理

提问人：wangmeirong10 时间：2017-02-25 10:34:00
请问各位老师，A公司原为中外合资企业，外方投资时由于汇率变动产生的投资差额，在外方撤资全部转为内资时，这部分差额应如何处理？

回答人：chenyiwei
由于历史上实收资本采用约定汇率记账导致的投资时差额，一开始就是计入资本公积的。在外资完全撤出，变为内资企业时，应根据工商部门重新核定的人民币注册资本调整实收资本金额，与账面原有实收资本之间的差额调整资本公积。